臺灣新竹地方法院刑事判決　　　　　　　 94年度易字第240號
公　訴　人　臺灣新竹地方法院檢察署檢察官
被　　　告　癸○○　男　34歲.
上列被告因竊盜等案件，經檢察官提起公訴（93年度偵字第4964
號、第5817號、94年度偵字第151 號、94年偵緝字第64號），經
本院合議庭裁定依簡式審判程序審理，並判決如下：
    主  文
癸○○共同連續攜帶兇器竊盜，處有期徒刑拾壹月；扣案之中心
起子壹支、鑰匙支，均沒收。又收受贓物，處有期徒刑貳月。
應執行有期徒刑壹年；扣案之中心起子壹支、鑰匙支，均沒收
。
    事  實
一、癸○○曾有違反肅清煙毒條例、麻醉藥品管理條例之刑事紀
    錄，經臺灣桃園地方法院以84年度訴字第1250號、84年度易
    字第3914號刑事判決分別判處有期徒刑三年二月、二月，再
    依桃園地方法院85年度聲字第5 號定執行刑為有期徒刑三年
    三月，入監服刑後於民國86年5 月12日縮刑假釋出監，嗣於
    88年1 月2 日縮刑期滿未撤銷假釋而執行完畢（未構成累犯
    ）。
二、癸○○因缺錢購買毒品，仍不知悔改，復基於意圖為自己不
    法所有之概括犯意，或獨自1 人，或分別與柯其昌（現由本
    院另案審理中）、辛○○（待到案後審結）、真實姓名年籍
    不詳之成年友人「阿本」等人基於前述概括犯意之聯絡，而
    於附表所示之時間、地點，以附表所示之方式，竊取附表所
    示之財物。嗣先後於93年9 月14日11時許在新竹市○○街與
    文昌街口、93年9 月23日12時50分許在新竹市東區○○○○
    路1 號之科技生活館後方停車場前、93年11月14日5 時許在
    新竹市○○區○○路5 段648 巷旁工地、93年12月25日9 時
    40 分 許在新竹市香山區○○○街45號前等地，經警循線或
    當場查獲。
三、另癸○○明知真實姓名年籍不詳之成年男子，於93年9 月13
    日15時之後至93年9 月14日11時之前之某時，在新竹市○○
    路某電動玩具場所交予之SIM 卡2 張，均係來路不明之贓物
    （該2 張SIM 卡分別係己○○所有前於93年9 月13日15時許
    ，在新竹市○區○○里○○鄰○○路100 號前所失竊，以及壬○○所有前於93年9 月12日22時許，在新竹市○區○○路1
    段272 號前所失竊），竟仍予以收受。嗣於於93年9 月14日
    11時許，在新竹市○○街、文昌街交岔口前，為警查獲。
四、案經新竹市警察局第三分局、保安警察第二總隊第一大隊第
    三中隊報告臺灣新竹法院地方檢察署檢察官偵查起訴。
    理  由
一、本件被告癸○○被訴竊盜等案件，非死刑、無期徒刑或最輕
    本刑為三年以上有期徒刑之罪，亦非高等法院管轄之第一審
    案件，且被告於本院準備程序中就被訴事實為有罪之陳述，
    經本院合議庭認合於刑事訴訟法第273 條之1 第1 項之規定
    ，裁定進行簡式審判程序，合先敘明之。
二、訊之被告癸○○對於右揭事實已於偵訊及本院審理時坦承不
    諱，核與被害人丙○○、丁○○、庚○○、乙○○、甲○○○、陳昌派、戊○○、己○○、壬○○等人之指述一致，並
    與證人即共犯柯其昌、辛○○之供詞大致相合，復有贓物認
    領保管單3 紙、贓證物品認領保管收據3 紙、車輛車牌失竊
    作業—查獲車輛認可資料1 紙、車籍作業系統—查詢認可資
    料1 紙、大昌當鋪當票1 張及採證照片22張在卷足稽，且有
    扣案之中心起子1 支、機車鑰匙3 支可供佐證，足見被告上
    開自白，確與事實相符而堪採信。本案事證已臻明確，被告
    犯行均堪可認定，應予依法論罪科刑。
三、扣案之中心起子係金屬製品，有照片附於93年度偵字第496
    號卷第22頁足憑，客觀上足以對人之身體安全構成威脅，堪
    以認定可供作兇器使用。核被告癸○○所為，係犯刑法第32
    0 條第1 項之普通竊盜罪、同法第321 條第1 項第3 款之攜
    帶兇器竊盜罪以及同法第34 9條第1 項之收受贓物罪。被告
    與同案被告辛○○、他案被告柯其昌、真實姓名年籍不詳之
    「阿本」間，就附表編號三至六所示之竊盜犯行，分別有犯
    意聯絡及行為分擔，各應論以共同正犯。又被告所為之普通
    竊盜行為與加重竊盜行為，時間緊接，罪名相同，顯係基於
    概括犯意所為，為連續犯，爰依刑法第56條規定從重論以加
    重竊盜罪，並加重其刑。再被告所犯收受贓物罪與連續加重
    竊盜罪，犯罪各別，罪名不同，應分論併罰。爰審酌被告有
    事實欄一、所載之刑事紀錄，素行難謂良好，收受贓物行為
    造成被害人追贓更加不易，而連續竊盜之財物總價值亦非低
    廉，惟衡酌被告為高中肄業，智識程度不高，犯後已坦承全
    部犯行等一切情狀，分別量處如主文所示之刑，並定其應執
    行之刑。
四、被告癸○○用以行竊所用之鑰匙3 支（其中一支見93年度保
    管字第1693號扣押物品清單，附於93年度偵字第5817號卷第
    63頁；另二支尚未入贓證物庫，見94年度偵字第151 號卷第
    20頁），以及與同案被告辛○○共同行竊時所用之中心起子
    一支（見93年度保管字第1805號扣押物品清單，附於93年度
    偵字第4964號卷第20頁），分別為被告或共犯辛○○所有之
    物，已據被告癸○○供明在卷，依法宣告沒收。至於93年度
    保管字第1805號扣押物品清單之其他扣案物，或與本件犯罪
    無涉，或尚無證據足資證明為被告或共犯所有之物，爰不併
    為沒收之諭知。
據上論斷，應依刑事訴訟法第273 條之1 第1 項、第299 條第1
項前段，刑法第349 條第1 項、第320 第1 項、第321 條第1 項
第3 款、第56條、第28條、第38條第1 項第2 款、第51條第5 款
，罰金罰緩提高標準條例第1 條前段，判決如主文。
本案經檢察官林忠義到庭執行職務。
中　　華　　民　　國　　94　　年　　4 　　月　　8 　　日
                  刑事第五庭    法　官　李珮瑜
以上正本證明與原本無異。
如不服本判決，應於判決送達後10日內向本院提出上訴狀 (應附
繕本)，上訴於臺灣高等法院。
中　　華　　民　　國　　94　　年　　4 　　月　　8 　　日
                                書記官　龔紀亞
附錄本案論罪法條：
刑法第349條第1項：
收受贓物者，處三年以下有期徒刑、拘役或五百元以下罰金。
刑法第320條第1項：
意圖為自己或第三人不法之所有，而竊取他人之動產者，為竊盜
罪，處五年以下有期徒刑、拘役或五百元以下罰金。
刑法第321條第1項：
犯竊盜罪而有左列情形之一者，處六月以上、五年以下有期徒刑：
一  於夜間侵入住宅或有人居住之建築物、船艦或隱匿其內而犯之者。
二  毀越門扇、牆垣或其他安全設備而犯之者。
三  攜帶兇器而犯之者。
四  結夥三人以上而犯之者。
五  乘火災、水災或其他災害之際而犯之者。
六  在車站或埠頭而犯之者。
附表
┌──┬──────┬──────┬────────┐
│編號│　　　 時間 │　　　 地點 │　 犯罪實施方式 │
├──┼──────┼──────┼────────┤
│一　│93年9月10日1│新竹市東區振│癸○○於前揭時地│
│　　│9時許　　　 │興里南大路60│趁丁○○不注意之│
│　　│　　　　　　│2號前　　　 │際，徒手竊取施麗│
│　　│　　　　　　│　　　　　　│春所經營檳榔攤抽│
│　　│　　　　　　│　　　　　　│屜內之零錢新台幣│
│　　│　　　　　　│　　　　　　│（下同）5百餘元 │
│　　│　　　　　　│　　　　　　│得手　　　　　　│
├──┼──────┼──────┼────────┤
│二　│93年9月13日1│新竹市○○街│癸○○於前揭時地│
│　　│5時許　　　 │111號前　　 │趁庚○○不注意之│
│　　│　　　　　　│　　　　　　│際，徒手竊取其所│
│　　│　　　　　　│　　　　　　│有之皮包1 只，內│
│　　│　　　　　　│　　　　　　│有現金5 百元及短│
│　　│　　　　　　│　　　　　　│衣1件得手　　　 │
├──┼──────┼──────┼────────┤
│三　│93年9月13日1│新竹市空軍醫│癸○○於前揭時地│
│　　│9時30分許　 │院急診室外　│夥同真實姓名年籍│
│　　│　　　　　　│　　　　　　│不詳綽號「阿本」│
│　　│　　　　　　│　　　　　　│之成年男子，由「│
│　　│　　　　　　│　　　　　　│阿本」以其自備鑰│
│　　│　　　　　　│　　　　　　│匙開啟電門，劉大│
│　　│　　　　　　│　　　　　　│政在旁把風之方式│
│　　│　　　　　　│　　　　　　│，竊取丙○○所有│
│　　│　　　　　　│　　　　　　│車號BBC-623 號重│
│　　│　　　　　　│　　　　　　│機車得手　　　　│
├──┼──────┼──────┼────────┤
│四　│93年9月23日1│新竹市東區工│癸○○於前揭時地│
│　　│2時50分許　 │業東二路1號 │夥同辛○○，由廖│
│　　│　　　　　　│之科技生活館│順傑以自備之中心│
│　　│　　　　　　│後方停車場前│起子撬開乙○○所│
│　　│　　　　　　│　　　　　　│有車號GF-6655 號│
│　　│　　　　　　│　　　　　　│自小客車之車窗，│
│　　│　　　　　　│　　　　　　│癸○○在旁把風之│
│　　│　　　　　　│　　　　　　│方式，竊取乙○○│
│　　│　　　　　　│　　　　　　│所有置於上開車輛│
│　　│　　　　　　│　　　　　　│內之台灣大哥大PD│
│　　│　　　　　　│　　　　　　│A1台得手　　　  │
├──┼──────┼──────┼────────┤
│五　│93年11月7日2│新竹縣新豐鄉│癸○○於前揭時地│
│　　│0時許　　　 │康樂路1段前 │夥同柯其昌，趁吳│
│　　│　　　　　　│　　　　　　│鄧秀玲未注意將其│
│　　│　　　　　　│　　　　　　│所有車號7415- HM│
│　　│　　　　　　│　　　　　　│號自小貨車之車鑰│
│　　│　　　　　　│　　　　　　│匙取下之際，以直│
│　　│　　　　　　│　　　　　　│接開啟上開車輛電│
│　　│　　　　　　│　　　　　　│門之方式，徒手竊│
│　　│　　　　　　│　　　　　　│取上開車輛得手　│
├──┼──────┼──────┼────────┤
│六　│93年11月14日│新竹市香山區│癸○○於前揭時地│
│　　│4時30分許　 │中華路5段648│夥同柯其昌，以竊│
│　　│　　　　　　│巷旁工地　　│得之車號7415-HM │
│　　│　　　　　　│　　　　　　│號自小貨車為載運│
│　　│　　　　　　│　　　　　　│工具，徒手竊取陳│
│　　│　　　　　　│　　　　　　│昌派所有之鐵條12│
│　　│　　　　　　│　　　　　　│00公斤得手　　　│
├──┼──────┼──────┼────────┤
│七　│93年12月23日│新竹市香山區│癸○○於前揭時地│
│　　│23時許　　　│大庄里3鄰大 │，以自備鑰匙竊取│
│　　│　　　　　　│庄路270號前 │戊○○所有車號GZ│
│　　│　　　　　　│　　　　　　│K-427 號重機車得│
│　　│　　　　　　│　　　　　　│手　　　　　　　│
└──┴──────┴──────┴────────┘
